臺灣士林地方法院刑事判決
110年度審易字第1406號
公  訴  人  臺灣士林地方檢察署檢察官陳彥章  
被      告  阮宜吉


上列被告因竊盜案件，經檢察官提起公訴（110 年度偵字第1593
3 號），本院判決如下：
    主  文
阮宜吉竊盜，處罰金新臺幣貳仟元，如易服勞役，以新臺幣壹仟
元折算壹日。
一、犯罪事實：                           
    阮宜吉意圖為自己不法之所有，基於竊盜犯意，於民國110 
     年8 月7 日晚間10時36分許，在新北市○○區○○路000 號B1
    「全聯實業股份有限公司汐止中興分店」內，徒手將該公司
    所有，擺放在店內貨架上販售之「泰山黑八寶- 沖繩黑糖」
    1 組（1 組3 入，價值新臺幣〈下同〉74元，下簡稱黑八寶）
    ，藏放在隨身側背包後，再拿取2 包王子麵離店結帳，以資
    掩飾，隨後自行離去，而以上述方式，竊取前開1  組黑八
    寶得逞。 
二、證據名稱：
  1.被告在警詢、檢察官偵查及本院審理時之陳述；
  2.該店副組長林暐傑在警詢中之指述（偵查卷第16頁）；
  3.現場監視器側錄被告行竊過程之錄影畫面翻拍照片1 份（偵
    查卷第25頁至第29頁、第53頁）。
三、對於被告有利證據不採納之理由：
    被告雖辯稱略以：伊當時有買2 包王子麵，沒有拿籃子，放
    不下才順手把黑八寶放到包包裡，去結帳的時候忘記拿出來
    結帳云云，意指其主觀上並無竊盜之不法意圖，然依卷附照
    片顯示（偵查卷第25頁），被告所選取之黑八寶、王子麵均
    係數包合裝之1 組物品，總共不過拿取兩種共3 組商品，個
    別體積也不大，即使以兩手拿取前去結帳，衡情應無困難，
    故此實無先將黑八寶另外放入側背包之必要，何況被告在當
    日晚間10時36分拿取前開3 組商品（偵查卷第25頁），稍後
    即於10時38分結帳離店（偵查卷第29頁），如謂其在短短2 
     分鐘內，即已忘記在王子麵外尚有黑八寶並未結帳，似不
    免悖於常情，被告所辯應係卸責之詞，並不足採。
四、論罪科刑之簡要說明：
  1.被告係犯刑法第320 條第1 項之普通竊盜罪。
  2.爰審酌被告有數次竊盜之微罪前科，有臺灣高等法院被告前
    案紀錄表可考，此次竊得之贓物黑八寶依林暐傑所述（偵查
    卷第16頁），價值僅74元，其犯後雖未坦承犯行，然表示願
    意加倍賠償等語（偵查卷第13頁），尚有悔意，係民國31年
    6 月生，案發時已79歲，依其所述，現今無業獨居，依賴年
    金與兒子偶爾所給的零用過活（本院110 年11月15日準備程
    序筆錄），及其年齡智識、生活經驗與其他一切情狀，量處
    如主文所示之刑，並諭知罰金易服勞役之折算標準，以示懲
    儆。
　3.被告竊取之黑八寶1 組並未扣案，此係其犯罪所得，本應宣
    告沒收，惟其價值僅74元，甚為低微，委無必要再行耗費司
    法資源追查，參酌刑法第38條之2 第2 項規定，爰不再諭知
    沒收（追徵），附此敘明。　
五、適用法條：
    刑事訴訟法第284 條之1 、第299 條第1 項前段、第310 條
    之1 ，刑法第320 條第1 項、第42條第3 項前段，刑法施行
    法第1 條之1 第1 項，判決如主文。
本案經檢察官林在培到庭執行職務。
中　　華　　民　　國　　110 　年　　11　　月　　29　　日
                  刑事第九庭法  官  陳彥宏  
以上正本證明與原本無異。
如不服本判決應於收受送達後 20 日內向本院提出上訴書狀，並
應敘述具體理由。其未敘述上訴理由者，應於上訴期間屆滿後20
日內向本院補提理由書( 均須按他造當事人之人數附繕本) 「切
勿逕送上級法院」。
因疫情而遲誤不變期間，得向法院聲請回復原狀。
                            書記官  李文瑜   
中　　華　　民　　國　　110 　年　　11　　月　　30　　日
論罪法條：
刑法第320條
  意圖為自己或第三人不法之所有，而竊取他人之動產者，為竊
  盜罪，處五年以下有期徒刑、拘役或五十萬元以下罰金。
  意圖為自己或第三人不法之利益，而竊佔他人之不動產者，依
  前項之規定處斷。
  前二項之未遂犯罰之。